# 陈版，倪版主，少数股东权益

提问人：chenyiwei 时间：2015-06-28 16:28:35
集团（此处指A公司）合并报表层面的少数股东权益和损益不会因为已被抵销的内部交易而发生变化。该交易也可以看作顺流交易，所以在交易完成的时点上，被抵销的内部交易损益全部冲减归属于母公司股东的收益和权益，对少数股权无影响。日后B公司产生的损益和其他综合收益将有部分归属于少数股东。

回答人：chenyiwei
集团（此处指A公司）合并报表层面的少数股东权益和损益不会因为已被抵销的内部交易而发生变化。该交易也可以看作顺流交易，所以在交易完成的时点上，被抵销的内部交易损益全部冲减归属于母公司股东的收益和权益，对少数股权无影响。日后B公司产生的损益和其他综合收益将有部分归属于少数股东。

提问人：lxch119 时间：2015-06-29 08:40:41
陈版，A集团合并层面少数股东权益不受影响，能够理解，但是C公司，它作为合并主体，他的子E公司由于同一控制下合并B公司，导致期初归属于母公司E公司的净资产发生变化（E公司49%的股东是否也应当享有因为合并B公司导致的净资产的变化的那部分对应的份额），那么C公司合并E公司的时候，由于E公司的净资产发生变化，且E公司存在49%的少数股东。 问题:C公司合并报表层面股东权益表中，是否需要在归属母公司和少数股东之间进行一个调整？

回答人：chenyiwei
基本赞同你的理解，C的合并报表层面应该有归属母公司和归属少数股东之间的调整。